臺灣高等法院高雄分院刑事判決　　　　　　　　　九十一年度上訴字第一五七九號
　　上　訴　人
　　即　被　告　甲○○
　　指定辯護人　本院公設辯護人
右上訴人因違反毒品危害防制條例案件，不服臺灣高雄地方法院九十一年度訴字第三
六三號中華民國九十一年七月二十九日第一審判決（起訴案號：臺灣高雄地方法院檢
察署九十年度偵緝字第一四六九號），提起上訴，本院判決如左：
    主  文
原判決撤銷。
甲○○連續販賣第二級毒品，處有期徒刑柒年貳月，褫奪公權肆年。扣案之毒品安非
他命（驗後毛重零點參伍公克）沒收銷燬之。販賣毒品所得新台幣壹仟元沒收之，如
全部或一部不能沒收時，以其財產抵償之。
    事  實
一、甲○○於民國（下同）八十四年、八十五年間，因違反麻醉藥品管理條例案件，
    經法院先後判處有期徒刑六月、八月、七年，於八十九年八月二十四日假釋出獄
    ，於假釋期間，猶不知悔改，明知安非他命係法定禁止製造、販賣、轉讓、持有
    之第二級毒品，竟基於意圖營利販賣第二級毒品安非他命之概括犯意，以000
    0000000號行動電話為聯絡工具，先於九十年十月十七日下午五時許，在
    高雄市○○路城中城電動玩具店，販賣安非他命新台幣（下同）一千元予梁信富
    ，而賺取一仟元之價差。嗣梁信富於同年月十九日下午四時三十分許，經警持搜
    索票前往高雄市○○區○○路一二一巷二號五樓之一頂住處執行搜索時，向警員
    供出毒品安非他命來源係購自甲○○後，經警授意，由梁信富打前開電話與甲○
    ○聯絡，佯稱欲再購買安非他命一千元，並約定在高雄市○○○路與新田路口統
    一超商前交貨，經警埋伏於同日下午五時許在上址逮捕依約前來交易之甲○○，
    ，致甲○○此次販賣安非他命之行為未遂，並扣得第二級毒品安非他命一包（驗
    後毛重○．三五公克）。
二、案經高雄市政府警察局楠梓分局報請臺灣高雄地方法院檢察署檢察官偵查起訴。
    理  由
一、訊據上訴人即被告甲○○矢口否認右揭販賣第二級毒品安非他命之犯行，辯稱：
    伊沒有販賣安非他命予梁信富，第一次是梁信富拿錢託伊幫忙買安非他命，第二
    次是警察叫梁信富打電話給伊，要伊把剛買回來的毒品拿給梁信富云云，經查：
（一）被告於九十年十月二十日檢察官聲請羈押被告，原審法院初訊時供稱：「（對
      移送事實有何意見？）安非他命是我賣給梁信富的沒錯，我的手機號碼000
      0000000號，我不是以此手機在賣毒品，我是已經賣過一次了，賣一千
      元重量○˙三公克，賺一百元差價，是跟忠仔買的，我本身沒有吸食，都是在
      遊藝場，我是打0000000000的手機跟他聯絡，我只跟他買過二次而
      已。（對檢察官聲請羈押有何意見？）無意見。」等語甚為明確（見原審九十
      年度聲羈字第六三○號卷第三、四頁）。而證人梁信富於九十年十月三十日偵
      查中具結證稱：「（你與畢某有無仇恨？）我與畢某無仇恨。（你如何向畢某
      約定交易毒品？）第一次我被抓之前三天，大約十月十七日有向畢某，我打電
      話給畢某在城中城（七賢路上）電動玩具那裡交易，我以一千元之代價大約安
      非他命○˙一公克左右，那是下午約十七時左右。第二次是十九號那天（90.1
      0.19），刑警問我毒品來源並叫我打電話給他，我在電話中同樣以一千元購買
      安非他命，我們約在中華三路與新田路口，刑警帶我前往，畢某在路口等我，
      刑警問我是否為畢某，我說是，刑警便前往逮捕他，便搜出毒品（畢某身上）
      安非他命○˙三公克，此為我倆欲交易之毒品。（提示查扣安非他命○˙三公
      克之照片？）是的，是這些沒錯。（如何認識畢某？）我是在城中城保養冷氣
      而認識在場之僱（顧）客畢某。（如何與畢某聯絡？）他有留手機00000
      00000，有需要時我用我之手機0000000000打過去給他。」等
      語（見九十年度偵字第一九四五九號卷第廿三、廿四頁），被告亦於同日偵查
      中供稱：「（0000000000是否你之電話？）我之電話為00000
      00000。（是否販賣毒品？）我對梁某之陳述無意見，但我並非專門販賣
      毒品之人，我可提供上手之人員資料給你們。（你有無販毒？）我承認我有販
      賣˙˙˙」等語（見九十年度偵字第一九四五九號卷第廿四頁）。被告上述於
      原審及偵訊中之自白，與證人梁信富於偵訊中證述情節互核一致，且經原審調
      閱被告所有0000000000門號之雙向通聯紀錄，顯示該門號於九十年
      十月十七日、十九日與證人梁信富所有0000000000門號確有聯絡，
      有和信電訊股份有限公司檢附之通聯紀錄存卷足資佐證。
（二）又梁信富因涉嫌施用安非他命毒品，經警於九十年十月十九日下午四時三十分
      許持搜索票前往證人梁信富位在高雄市○○區○○路一二一巷二號五樓之一頂
      樓住處執行搜索後，供出毒品安非他命來源購自被告甲○○，經警授意，由梁
      信富霖打前開電話向甲○○佯稱欲購買安非他命一千元，並約定在高雄市○○
      ○路與新田路口統一超商前交貨，經警埋伏在上址逮捕依約前來交易之甲○○
      等情，亦據證人即警員伍吉平於原審九十一年四月二十五日訊問時證述明確，
      倘被告若無販賣安非他命與證人梁信富之意，豈有可能甘冒受販賣毒品重刑追
      訴之風險，於接到梁信富電話後即迅速攜帶毒品前去交易？益徵被告確有販賣
      安非他命予梁信富；況被告與證人梁信富並無仇隙，此據被告供明，證人梁信
      富若無事實當不至於作不實指述，誣攀被告之理。
（三）又被告為警當場查獲，並經警自其身上扣得其所有安非他命一包，該安非他命
      經送高雄醫學大學附設中和紀念醫院，以薄層色層分析法抽樣檢驗結果，呈甲
      基安非他命陽性反應，確屬第二級毒品安非他命，驗前毛重○˙四四公克，驗
      後毛重○．三五公克，有該院九十一年四月十六日編號九一○四─七七號檢驗
      報告單一紙在卷可稽。而被告於檢察官聲請羈押被告，原審法院訊問時已供明
      其賣給梁信富一千元重量○˙三公克之安非他命，賺一百元差價等情在卷，有
      如前述，顯然被告有營利之意圖及事實。
（四）雖證人梁信富於九十一年四月二十四日原審訊問時否認曾向被告購買安非他命
      ，供稱係委託被告向友人購買云云。惟查，被告於九十年十月十七日下午五時
      許、同年月十九日下午五時許，分別在城中城電玩店、高雄市○○○路與新田
      路口，各販賣安非他命一千元予證人梁信富等情，已據證人梁信富於記憶最鮮
      明之同年月三十日偵查庭中證述明確，並與被告於本院同年十月二十日訊問中
      及偵查中之供詞互核一致，應為真實。是證人梁信富上開否認有向被告購買安
      非他命之證言，應屬一時袒護之詞，無足採信。
（五）另被告質疑警訊未連續錄音，警訊筆錄欠確合法性云云，經本院勘驗該警訊錄
      音帶與警訊筆錄內容雖大致相同，但確有未連續錄音之情形，但本院並未採用
      被告之警訊筆錄為論處被告罪刑之依據，此部分即無審酌之必要。何況，有如
      前述，被告嗣後於九十年十月二十日檢察官聲請羈押被告，原審訊問時、及九
      十年十月三十日檢察官訊問時已坦承犯行。
  綜上所述，本件事證已臻明確，被告犯行洵堪認定。
二、按安非他命係毒品危害防制條例第二條所稱之第二級毒品，被告甲○○查獲前販
    賣安非他命予梁信富之行為，係犯毒品危害防制條例第四條第二項之販賣第二級
    毒品既遂罪。被告遭查獲之該次，係由警員授意梁信富佯稱欲購買安非他命而約
    出逮獲，梁信富實際上無購買之真意，惟被告既有販毒之故意，且依約攜帶毒品
    前往，即已著手實施販賣毒品之行為，然梁信富與被告買賣毒品，意在協助警察
    辦案，以求人贓俱獲，而警察既已埋伏在側，伺機逮捕，事實上其二人不能真正
    完成買賣第二次毒品之行為，故被告於九十年十月十九日之該次販毒行為，應屬
    未遂（參最高法院八十五年第四次刑庭會議決議意旨），此部分係犯毒品危害防
    制條例第四條第五項、第二項之販賣第二級毒品未遂罪。被告販賣安非他命前持
    有安非他命之低度行為，為販賣之高度行為所吸收，不另論罪。被告一次販賣安
    非他命既遂、一次販賣安非他命未遂之犯行，時間緊接，所犯均係構成要件相同
    之罪，顯係基於概括犯意反覆為之，為連續犯，應依刑法第五十六條之規定，論
    以連續販賣第二級毒品既遂罪，除所犯法定本刑為無期徒刑部分依法不得加重外
    ，有期徒刑部分依法加重其刑。
三、原審論處被告販賣第二及毒品罪刑，固非無見。惟查：（一）原判決事實欄雖記
    載：「˙˙˙嗣梁信富於同年月（按係指九十年十月）下午四時三十分許，經警
    持搜索票前往高雄市○○區○○路一二一巷二號五樓之一頂住處搜索時˙˙˙經
    警埋伏於同日下午五時許在上址逮捕依約前來交易之甲○○˙˙˙」（見原判決
    第一頁背面第二行、第三行），於同年月之下漏載「十九日」，致事實欄記載警
    方搜索梁信富上開租住處之日期，及被告第二次販賣被警查獲致販賣未遂之日期
    ，均不明；（二）被告已於檢察官聲請羈押被告，原審法院訊問時供明，賣一仟
    元，賺取一百元之價差，原判決未於事實欄認定此項價差，尚嫌疏漏；（三）被
    告前開第二次販賣安非他命之行為，係屬未遂犯，理由詳如前述，原判決未於事
    實欄記被告此次販賣係屬未遂之旨，亦有未洽，被告否認犯罪雖不足取，但原判
    決既有上開可議之處，仍無可維持，應將原判決撤銷改判。爰審酌被告前有違反
    麻醉藥品管理條例等前科，於假釋中仍不知悔改，猶再販賣毒品牟利，危害國人
    健康，惟其販賣之次數僅二次，且其中一次僅係未遂犯，其販賣數量不多等一切
    情狀，量處如主文第二項所示之刑；又依被告所犯販賣毒品罪之性質，本院認有
    褫奪公權之必要，依刑法第三十七條第二項規定，併宣告褫奪公權四年。扣案之
    第二級毒品安非他命（驗後毛重○˙三五公克），係違禁物，應依毒品危害防制
    條例第十八條第一項前段規定，為沒收銷燬之諭知；另被告販賣第二級毒品安非
    他命所得財物，共一千元，亦應依毒品危害防制條例第十九條第一項之規定沒收
    ，如全部或一部不能沒收時，應以其財產抵償之。
據上論結，應依刑事訴訟法第三百六十九條第一項前段、第三百六十四條、第二百九
十九條第一項前段，毒品危害防制條例第四條第二項、第十八條第一項前段、第十九
條第一項，刑法第十一條、第五十六條、第三十七條第二項，判決如主文。
本案經檢察官方娜蓉到庭執行職務。
中    華    民    國      九十一      年      十一      月     十三   日
                              臺灣高等法院高雄分院刑事第一庭
                                  審判長法官  曾永宗
                                        法官  郭玫利
                                        法官  邱永貴
右正本證明與原本無異。
如不服本判決應於收受本判決後十日內向本院提出上訴書狀，其未述上訴理由者，
並得於提起上訴後十日內向本院補提理由書狀（均須按他造當事人之人數附繕本)「
切勿逕送上級法院」。
                                      書記官  梁雅華
中    華    民    國      九十一      年      十一      月     十三   日
附錄本案論罪科刑法條：
毒品危害防制條例第四條
製造、運輸、販賣第一級毒品者，處死刑或無期徒刑；處無期徒刑者，得
併科新台幣一千萬元以下罰金。
製造、運輸、販賣第二級毒品者，處無期徒刑或七年以上有期徒刑，得併
科新台幣七百萬元以下罰金。
製造、運輸、販賣第三級毒品者，處五年以上有期徒刑，得併科新台幣五
百萬元以下罰金。
製造、運輸、販賣專供製造或施用毒品之器具者，處一年以上七年以下有
期徒刑，得併科新台幣一百萬元以下罰金。
前四項之未遂犯罰之。
